【裁判字號】    94,易,2230
【裁判日期】    950127
【裁判案由】    毒品危害防制條例
【裁判全文】
臺灣臺中地方法院刑事判決              94年度易字第2230號
公  訴  人  臺灣臺中地方法院檢察署檢察官
被      告  乙○○
上列被告因毒品危害防制條例案件，經檢察官提起公訴（94年度
偵字第16653號），本院判決如下：
    主    文
乙○○持有第二級毒品，處有期徒刑月，如易科罰金，以佰
元折算壹日。扣案之第二級毒品安非他命壹包（驗餘含袋重零點
陸伍捌零公克）沒收銷燬之。
    犯罪事實
一、乙○○明知甲基安非他命係毒品危害防制條例所管制之第二
    級毒品，未經許可，不得非法持有，竟於不詳時地取得甲基
    安非他命一包（驗餘含袋重 0.6580 公克）而持有之，並以
    衛生紙包裹而攜帶於身上。嗣於民國94年8月3日21 時許，
    乙○○騎乘車牌號碼TJJ-783號機車，行經臺中市○○街與
    武昌路口，經警攔檢盤查，為免刑責，乃將上開以衛生紙包
    裹之甲基安非他命丟棄在地，為警當場查獲。
二、案經臺中市警察局第二分局報告臺灣臺中地方法院檢察署檢
    察官偵查起訴。
    理    由
一、訊據被告乙○○矢口否認有公訴人所指持有第二級毒品甲基
    安非他命之犯行，辯稱：查獲之安非他命（應為甲基安非他
    命）並非其所丟棄，當日兩名警察從其後方過來，在其左右
    兩邊分別壓制其雙手，警察沒穿制服，其被攔下前不知道他
    們是警察，不可能先丟棄毒品，被攔下後其雙手都被壓制住
    ，如何丟毒品云云。經查：本案查獲經過，係臺中市警察局
    第二分局立人派出所員警丙○○、甲○○在上揭時地，以被
    告形跡可疑而予攔檢盤查，並在被告機車後方之地上拾獲以
    衛生紙包裹之甲基安非他命一包，嗣並由因執行巡察勤務行
    經該處之該局刑事偵查隊人員接辦上開案件等情，業據證人
    丙○○、甲○○及該局刑事偵查隊小隊長張道修於本院審理
    時結證明確。雖被告以上開情詞置辯，然依證人丙○○結證
    稱：伊騎到被告前面把被告攔下來，對被告說警察，證人甲○○在後面防止被告逃跑，是前後各一人攔下被告，其等攔
    下被告就表明身分，被告當時神情從容丟一團衛生紙到地上
    ，其等將被告攔下來，應該是先查明身分，不會先抓住被告
    的手等語（見本院95年1月16日審理筆錄，本院卷第35至37
    頁）；而證人甲○○亦結證稱：當時是前後包夾將被告攔下
    ，並明確證稱其亦有看到被告丟該衛生紙團等語（見同日審
    理筆錄，本院卷第36、37頁）。查被告當時係騎機車行經前
    揭路口，證人丙○○、甲○○二人亦各騎一臺機車在後尾隨
    ，渠等三臺機車既均在行進當中，倘證人丙○○、甲○○係
    如被告所辯分自左右兩邊前來而壓制住被告雙手，自不免因
    其三人車輛均在行進中致重心不穩徒生危險，且被告亦有可
    能因前方無人攔阻而迅速逃逸，證人丙○○、甲○○二人應
    不致僅因被告形跡可疑欲攔檢被告而無端冒此風險，是以，
    證人丙○○、甲○○所述「渠二人前後包夾，一人在前攔阻
    、一人在後防止逃跑」之查獲過程，應較被告所述「二人分
    自左右壓制其雙手」之過程為可信。而證人於查獲時目睹被
    告將上開衛生紙團（含其內甲基安非他命一包）丟棄在地等
    情，復據其證述明確。又證人丙○○、甲○○與被告素不相
    識、復無怨隙，且本案查獲後，證人丙○○、甲○○因另有
    勤務，即將該案交由不同單位之該局刑事組偵查隊接辦，渠
    二人並不因查獲被告而獲有任何實際利益，則證人丙○○、
    甲○○二人當無無端誣陷被告之可能。參以證人丙○○、甲○○結證稱：當日其二人執行防搶勤務，各騎一臺機車，行
    經大雅路與漢口路交叉口，因被告騎機車未熄火，行跡可疑
    ，其等就在附近觀望，後來有一部白色三菱汽車停在被告機
    車旁邊，並搖下車窗與被告有交換物品的動作，被告就沿漢
    口路離開，白色汽車也離開，其等乃尾隨被告至漢陽街、武
    昌路口等語，而被告並當庭自承確有於大雅路、漢口路口與
    一部白色三菱汽車有互動之事實。又被告於同日審理時另辯
    稱：當日是在還錢，伊欠「羅武岳」新臺幣（下同）2000
    元，當日先還1000元，因當日在海產店吃飯時，「羅武岳」
    叫伊還錢，伊就去領錢，伊領錢後回到海產店，「羅武岳」
    已經走了，所以伊跟「羅武岳」約在上開路口還錢，伊隔著
    車窗遞錢給「羅武岳」後就走了云云，然又供稱：「羅武岳
    」是伊姊姊的朋友，伊不知其年籍，不知如何聯絡云云，則
    其既不知如何聯絡「羅武岳」，又如何能於領錢回到海產店
    見不著「羅武岳」後，再相約於上開路口還錢？經本院質之
    上情，被告旋又改稱：其與「羅武岳」是在海產店就約好在
    上開路口還錢云云（見同日審理筆錄，本院卷第39至40頁）
    ，然被告茍於海產店內就與「羅武岳」約好在上開地點還錢
    事宜，其又何須於領錢後再度返回海產店？則被告前後之供
    述即有明顯矛盾，其於上揭時地究竟基於何項原因與該白色
    自小客車有此互動，不免啟人疑竇，是證人丙○○、甲○○
    證述稱：因被告形跡可疑而尾隨盤查等情，亦堪以採信。故
    證人丙○○、甲○○之證述即屬可信，被告之上開辯解則係
    事後迴避卸責之詞，委無可採，此外復有查獲現場圖一紙、
    照片三幀附卷足憑，並有甲基安非他命一包扣案可佐，而該
    包甲基安非他命經送鑑定結果，以氣相層析質譜儀（GC/MS
    ）方式檢驗後，確含第二級毒品甲基安非他命成分（驗餘含
    袋重0.6580公克），有詮昕科技股份有限公司94年9月14日
    編號D0000000號藥物檢驗報告（含檢體監管紀錄表）在卷可
    稽。從而，本件事證明確，被告犯行洵堪認定，應予依法論
    科。
二、核被告所為，係犯毒品危害防制條例第十一條第二項之持有
    第二級毒品罪。爰審酌被告前因施用第二級毒品安非他命，
    有違反麻醉藥品管理條例及觀察勒戒之前科紀錄，有臺灣高
    等法院被告前案紀錄表及臺灣臺中地方法院檢察署刑案資料
    查註紀錄表各一份在卷足稽，此再經查獲持有第二級毒品，
    足見其不知竭力避免沾染毒品以杜危害，再衡酌其持有毒品
    數量甚微，所為並未積極侵害他人權益，暨其犯後仍飾詞卸
    責，不知悔改等一切情狀，量處如主文所示之刑，並諭知易
    科罰金之折算標準，以示懲儆。
三、扣案之甲基安非他命一包（驗餘含袋重 0.6580 公克），為
    毒品危害防制條例第二條第二項第二款規定之第二級毒品，
    爰依毒品危害防制條例第十八條第一項前段之規定，不問屬
    於犯人與否，宣告沒收銷燬之。
據上論斷，應依刑事訴訟法第二百九十九條第一項前段，毒品危
害防制條例第十一條第二項、第十八條第一項前段，刑法第十一
條、第四十一條第一項前段，罰金罰鍰提高標準條例第二條，判
決如主文。
中    華    民    國    95    年    1     月    27    日
                  刑事第五庭  審判長法  官  賴恭利
                                    法  官  巫淑芳
                                    法  官  林慧貞
上正本證明與原本無異。
如不服本判決，應於送達後十日內向本院提出上訴狀（須附繕本
），上訴於臺灣高等法院台中分院。
                                    書記官  張皇清
中    華    民    國    95    年    1     月    27    日
附錄論罪科刑法條
毒品危害防制條例第十一條第二項
持有第二級毒品者，處二年以下有期徒刑、拘役或新臺幣三萬元
以下罰金。


司法院資訊處製作；財團法人民間司法改革基金會備份。
